臺灣臺北地方法院交通事件裁定　　　93年度交聲字第1167號
原處分機關　臺北市交通事件裁決所
異　議　人
即受處分人　甲○○
上列受處分人因違反道路交通管理處罰條例案件，對臺北市交通
事件裁決所於中華民國九十三年十一月十日所為之處分（北市裁
三字第裁二二—ＡＣＵ四七三七四九號），聲明異議，本院裁定
如下：
    主  文
異議駁回。
    理  由
一、按汽車駕駛人，併排臨時停車者，處新臺幣（下同）三百元
    以上六百元以下罰鍰，道路交通管理處罰條例第五十五條第
    四款定有明文。次按駕駛汽車違反道路交通管理處罰條例第
    五十五條第四款之事件，期限內繳納或到案聽候裁決者，處
    六百元罰鍰，本件案發時之違反道路交通管理事件統一裁罰
    基準及處理細則第二條第二項亦定有明文。
二、本件異議人即受處分人甲○○於民國九十三年九月十三日下
    午一時三十分許，將車牌號碼為四五○一—ＨＪ號自用小客
    車併排臨時停車在臺北市○○路一一○號前，為臺北市政府
    警察局警員當場取締，以受處分人違反道路交通管理處罰條
    例第五十五條第四款之規定，當場開立臺北市政府警察局北
    市警交大字第ＡＣＵ四七三七四九號舉發違反道路交通管理
    事件通知單，並指定應於九十三年九月二十八日前繳納罰鍰
    或前往原處分機關即臺北市交通事件裁決所聽候裁決，經異
    議人依限前往原處分機關具狀申述，原處分機關認受處分人
    確有上開交通違規行為，乃依據道路交通管理處罰條例第五
    十五條第四款（裁決書贅載第一項）之規定裁處六百元之罰
    鍰。
三、受處分人於聲明異議狀內固不否認其所有之上開自用小客車
    於前揭時間併排臨時停放在臺北市○○路一一○號前等情，
    惟矢口否認有何違反道路交通管理處罰條例規定之行為，辯
    稱：伊係臨時停車購物，人在車內，打出暫時停車燈號，先
    後不及十分鐘，即遭警方告發，實屬不通人情，可否予以從
    輕發落，且在臺北市區內隨時可見併排停車，何以如此刁難
    行車者，為此不服原處分請求撤銷云云。經查：受處分人於
    上開時間、地點，併排臨時停車之事實，為受處分人所不否
    認，並有本件臺北市政府警察局北市警交大字第ＡＣＵ四七
    三七四九號舉發違反道路交通管理事件通知單一紙在卷可參
    。至受處分人上開所辯，核與道路交通安全規則第一百十一
    條第一項第五款汽車不得併排臨時停車之規定不符，亦與其
    違規責任之成立無涉，其以臺北市區內隨時可見其他併排停
    車未遭舉發而主張本件得以免責，實屬事後卸責之詞，不足
    採信。本件事證明確，受處分人確有前開違規行為，應堪認
    定。從而，原處分機關依道路交通管理處罰條例第五十五條
    第四款及違反道路交通管理事件統一裁罰基準表之規定裁處
    六百元之罰鍰，核與上開規定並無違誤，本件受處分人猶執
    前詞，指摘原處分不當，為無理由，應予駁回。
據上論斷，應依道路交通案件處理辦法第十九條，裁定如主文。
中　　華　　民　　國　九十四　年　  十　　月　二十八　日
  　　　　　　　      臺灣臺北地方法院交通法庭
　　　　　　　　　　　    法　    官　雷淑雯
以上正本證明與原本無異。
如不服本裁定，應於裁定送達後五日內向本院提出抗告狀。
                          書  記  官　林碧華
中　　華　　民　　國　九十四　年　  十　　月　二十八　日
